臺灣彰化地方法院刑事判決　　　　　　　 96年度訴字第734號
公　訴　人　臺灣彰化地方法院檢察署檢察官
被　　　告　甲○○
上列被告因違反毒品危害防制條例案件，經檢察官提起公訴（96
年度毒偵字第1822號、第1823號），於本院準備程序中，被告就
被訴事實為有罪之陳述，經裁定改行簡式審判程序，本院判決如
下：
    主  文
甲○○施用第一級毒品，處有期徒刑陸月；又施用第一級毒品，
處有期徒刑陸月，查扣之海洛因壹包（毛重零點伍公克），沒收
銷燬之。應執行有期徒刑玖月，查扣之海洛因壹包（毛重零點伍
公克），沒收銷燬之。
    犯罪事實及理由
一、犯罪事實部分：
    甲○○前於民國95年間，因施用毒品案件，經本院以95年度
    毒聲字第246 號裁定，送勒戒處所觀察勒戒後，認無繼續施
    用毒品之傾向，於95年6 月20日執行完畢釋放。其另於95年
    間，因施用第一、二級毒品案件，經本院以95年度訴字第16
    42號，就施用第一級毒品部分，判處有期徒刑10月，上訴後
    ，經臺灣高等法院臺中分院以95年度上訴字第2972號，撤銷
    原判決，就施用第一級毒品部分，改判處有期徒刑9 月確定
    （此部分不構成累犯）。詎其仍不知悔改，竟於前揭觀察、
    勒戒執行完畢釋放後5 年內，分別基於施用第一級毒品海洛
    因之各別犯意，先後於下揭時、地，各別施用第一級毒品海
    洛因1 次：(一)95年10月2 日晚上7 時許，在其當時位於彰化
    縣永靖鄉永興村湳底巷134 弄39號住處內，以將海洛因摻水
    置入其所有針筒內注射方式（針筒業已丟棄），施用第一級
    毒品海洛因1 次。嗣於95年10月3 日凌晨0 時50分許，甲○
    ○與友人何英慈共同騎乘機車，行經彰化縣員林鎮○○○街
    92號前，為警出示證件進行盤查，並於員警勸說下，由何英
    慈將其所有，與甲○○無關之海洛因11包交予警方，甲○○
    則於其上開施用海洛因犯罪未為有偵查權限之機關發覺前，
    主動向員警自首前開犯行，而接受裁判，且自願經警採尿送
    驗後，呈嗎啡陽性反應；(二)95年10月18日上午10時許，在其
    友人何英慈位於彰化縣社頭鄉○○村○○○路233 號住處內
    ，以將海洛因摻水置入其所有針筒內注射方式（針筒業已丟
    棄），施用第一級毒品海洛因1 次。嗣於95年10月18日下午
    4 時50分許，經警持本院核發之搜索票，至何英慈位於彰化
    縣員林鎮○○○街96號住處，欲對何英慈進行搜索，適甲○
    ○返回該址，甲○○即於其上開施用海洛因犯罪未為有偵查
    權限之機關發覺前，主動將其所有，已施用部分之海洛因 1
    包（毛重0.5 公克），交予司法警察，並向司法警察自首此
    部分犯行，而接受裁判，且自願經警採尿送驗後，呈嗎啡陽
    性反應。
二、被告甲○○於本院準備程序中，就上揭犯罪事實均為有罪之
    陳述，且所犯係死刑、無期徒刑、最輕本刑為3 年以上有期
    徒刑以外之罪，經本院合議庭依刑事訴訟法第273 條之1第1
    項之規定，裁定由受命法官1 人獨任進行簡式審判程序。
三、本案證據：
    (一)彰化縣警察局95年10月3 日委託檢驗尿液代號與真實姓名
      對照認證單1紙（見95年度毒偵字第4032號卷第14頁）。
    (二)詮昕科技股份有限公司95年10月25日濫用藥物尿液檢驗報
      告1紙（見95年度毒偵字第4032號卷第41頁）。
    (三)彰化縣警察局員林分局95年10月18日委託檢驗尿液代號與
      真實姓名對照認證單1 紙（見員警刑字第0950024074號卷
      ）。
    (四)詮昕科技股份有限公司95年10月27日濫用藥物尿液檢驗報
      告1 紙（見95年度毒偵字第4709號卷第5 頁）。
    (五)彰化縣警察局員林分局涉嫌毒品危害防制條例初步檢驗報
      告單1紙（見員警刑字第0950024074號卷）。
    (六)海洛因1包（毛重0.5公克）。
    (七)被告於本院之自白。
    (八)臺灣高等法院被告前案紀錄表。
四、臺灣彰化地方法院檢察署另以96年度毒偵字第1824號，就被
    告於95年11月21日凌晨1 時許，施用第一級毒品海洛因1 次
    之犯行，認被告此部分，亦涉有毒品危害防制條例第10條第
    1 項之施用第一級毒品罪嫌，且與前看經本院論罪科刑部分
    ，認有成癮、反覆實施之包括上一罪集合犯關係。惟按提起
    公訴應由檢察官向管轄法院提出起訴書為之。刑事訴訟法第
    264 條第1 項定有明文。是以檢察官於提起公訴後，另以函
    片將被告之犯罪事實移送法院聲請併案審理，除該移送之犯
    罪事實與已經起訴部分間有實質上一罪或裁判上一罪關係，
    為起訴效力所及，受訴法院應予合一審判外，並不具起訴之
    效力，法院自毋庸予以審判（參照最高法院89年度臺上字第
    1825號判決意旨）。經查：上開檢察官所函移請求本院併案
    審理之被告另於95年11月21日凌晨1 時許，在其當時上址住
    處，施用海洛因1 次之犯行，因前開有關被告施用第一級毒
    品海洛因之犯罪時間，與業經本院論罪科刑之被告犯罪時間
    不同，且乏證據足資證明被告有何施用毒品成癮或習慣，綜
    上諸情，在本院查無其他相關犯意佐證下，實尚難認被告係
    基於成癮及習慣之犯意而反覆為之。從而，揆之前揭最高法
    院判決意旨，應認檢察官所函送併辦之被告另於95年11月21
    日凌晨1 時，施用第一級毒品海洛因部分，與本案上開論罪
    科刑部分，尚查無何集合犯之實質上一罪之關係，本院實無
    從併審前開部分，自應退由承辦檢察官另行依法處理，併此
    敘明。
五、應依刑事訴訟法第273 條之1 第1 項、第299 條第1 項前段
    、第310 條之2 、第454 條第1 項，毒品危害防制條例第10
    條第1 項、第18條第1 項前段，刑法第11條、第62條前段、
    第51條第5 款，判決如主文。
六、如不服本判決，應於判決送達後10日內，向本院提出上訴狀
    （須附繕本），上訴於臺灣高等法院臺中分院。
本案經檢察官吳宗達到庭執行職務。
中　　華　　民　　國　　96　　年　　5 　　月　　28　　日
                  刑事第五庭    法  官  簡婉倫
以上正本證明與原本無異。
如不服本判決，應於判決送達後10日內向本院提出上訴狀 (須附
繕本)。
中　　華　　民　　國　　96　　年　　5 　　月　　28　　日
                                書記官
附錄本案論罪科刑法條
毒品危害防制條例第10條第1項
施用第一級毒品者，處 6 月以上 5 年以下有期徒刑。
